【裁判字號】    90,易,370
【裁判日期】    900509
【裁判案由】    竊盜
【裁判全文】
臺灣彰化地方法院刑事判決                            九十年度易字第三七號
    公  訴  人  臺灣彰化地方法院檢察署檢察官
    被      告  甲○
右列被告因竊盜案件，經檢察官聲請簡易判決處刑 (八十九年度偵字第九一六四號)
，本院依通常程序審理判決如左︰
    主  文
甲○攜帶兇器竊盜，累犯，處有期徒刑肆月，如易科罰金，以參佰元折算壹日。
扣案之小鐮刀壹把沒收。
    事  實
一、甲○前於民國八十五年間因偽造文書案件，經本院判處有期徒刑六月，經提起上
    訴後，為台灣高等法院台中分院判決駁回上訴，於八十七年十月二十八日確定，
    嗣於八十九年三月十六日執行完畢。詎其仍不知悔改，竟意圖為自己不法所有，
    於八十九年十二月二日凌晨三時三十分許，駕駛自小客車並持其所有足供凶器使
    用之小鐮刀一把，前往彰化縣埔心鄉芎蕉村八堡二圳溝旁農田上，竊取乙○○於
    該處所種之花椰菜，共計竊得花椰菜三十五顆，價值約新台幣（下同）七百元，
    嗣於同日凌晨三時四十分許，為巡邏員警當場查獲，且在其小客車上起獲花椰菜
    三十五顆，並扣得小鐮刀一把。
二、案經彰化縣警察局溪湖分局報告台灣彰化地方院檢察署檢察官偵查起訴。
    理  由
一、訊據被告固坦承於右揭時地竊盜之犯罪事實，惟矢口否認扣案之小鐮刀非其所有
    ，辯稱：「鐮刀不是我所有，鐮刀是被害人所有，我是徒手摘取而已，而後我放
    在車上被警察查獲。」云云。經查被告持小鐮刀於右揭時地竊盜之事實，迭據被
    告於警訊及偵查中自白不諱，且自承小鐮刀是二天前於大賣場買的等語，又證人
    乙○○於警訊中亦證稱：「我在我所栽種之花椰菜田中核對後，發現我所有之花
    椰菜園裡被刀採割之新痕共有三十五顆，而且品種為南投七十之品種無訛，又發
    現花椰菜上覆蓋之紙張，與我田裡的完全一樣，所以我才能很正確的認出嫌疑人
    甲○所採割的花椰菜為我所有。」等語，顯見被告竊取花椰菜應係以鐮刀採割無
    誤，而證人乙○○證述之情節亦與被告先前於警訊及偵查中之自白相符，則被告
    於本院審理時翻異前詞，無非事後卸責之詞，不足採信。此外復有小鐮刀一把扣
    案及贓物認領保管單一紙、照片二張附卷可資佐證，本件事證明確，被告犯行足
    堪認定。
二、查被告所有之小鐮刀一把，被告持之行竊，客觀上足以對人之生命、財產構成危
    險，核被告所為，係犯刑法第三百二十一條第一項第三款之攜帶凶器竊盜罪。次
    查被告前於民國八十五年間因偽造文書案件，經本院判處有期徒刑六月，經提起
    上訴後，為台灣高等法院台中分院判決駁回上訴，於八十七年十月二十八日確定
    ，嗣於八十九年三月十六日執行完畢，有台灣彰化地方法院檢察署刑案資料查註
    紀錄表、台灣高等法院被告全國前案紀錄表及判決書二份附卷可稽，其於受有期
    徒刑之執行完畢，五年內再犯本件有期徒刑以上之罪，為累犯，應依刑法第四十
    七條之規定加重其刑。末查被告持凶器竊盜之犯行固值非難，惟其係因身體病痛
    、又無工作，且需撫養子女，始出此下策，此有被告提出之診斷證明書、戶口名
    簿等附卷可按，且其所竊得之花椰菜時值僅新台幣七百餘元，價值微薄，此亦經
    被害人乙○○於警訊時供述明確，顯見其係一時貧困因而失慮欠週致罹刑章，然
    本罪之法定最輕本刑為六月以上有期徒刑，情輕而法重，在客觀上足以引起一般
    同情，本院基於衡平原則，認為處以法定最輕刑度尤嫌過重，是其犯罪之情狀顯
    堪憫恕，爰依刑法第五十九條之規定，酌減其刑，並依刑法第七十一條第一項之
    規定，先加後減。爰審酌被告竊得之物價值僅約七百餘元，十分微薄，所生危害
    輕微、及犯後坦承部分犯行，態度尚佳暨其品行、犯罪動機、目的、手段等一切
    情狀，量處如主文所示之刑，並諭知易科罰金之折算標準。扣案之小鐮刀一把，
    係被告甲○所有，供竊盜所用之物，業據其於警訊及偵查中供述甚明，爰併依刑
    法三十八條第一項第二款宣告沒收。
三、據上論斷，應依刑事訴訟法第四百五十二條、第二百九十九條第一項前段，刑法
    第三百二十一條第一項第三款、第四十七條、第五十九條、第四十一條第一項、
    第三十八條第一項第二款，罰金罰鍰提高標準條例第二條判決如主文。
本案經檢察官廖淑華到庭執行職務
中      華      民      國    九十      年      五      月      九      日
                                   台灣彰化地方法院刑事第二庭
                                       審判長法官   林  欽  章
                                       法      官   秦  慧  君
                                       法      官   紀  佳  良
右正本證明與原本無異。
如不服本判決，應於判決送達後十日內向本院提出上訴狀( 須附繕本 )。
告訴人或被害人對於判決如有不服具備理由請求檢察官上訴者，其上訴期間之計算係
以檢察官收受判決正本之日期為準。
                                       法院書記官   謝  志  鑫
中      華      民      國    九十      年      五      月     十五     日
附錄本案論罪科刑法條：
刑法第三百二十一條
竊盜罪而有左列情形之一者，處六月以上五年以下有期徒刑：
三、攜帶兇器而犯之者。


司法院資訊處製作；財團法人民間司法改革基金會備份。
